

### **SOBRE MIM**

Nacionalidade: Brasileira

Estado Civil: Casada

Dependentes: 03

### CONTATO



(94) 992501921/ (94) 996631353



thalita.392512@gmail.com



Rua Santos Dumont Q42b L06 Bairro Jardim Europa Canaã dos Carajas - Pa

## FORMAÇÃO

Pós graduação - Alfabetização e Letramento - 420 horas - Universidade - UNIABEU

Pós graduação -Educação Infantil e Anos Iniciais - 720 Horas - Faculdade IBRA

Superior: Pedagogia – Conclusão

2012

**Magistério**: Conclusão 2002 Colégio Estadual Tomaz Adorno

- Niguelândia - GO

# Thalita de Matos Pereira Sousa

**PROFESSORA** 

#### PERFIL PROFISSIONAL

Profissional de nível Superior com experiência de 20 anos na área de alfabetização em turmas de 1º Ano Fundamental I. Dinâmica, criativa, proativa, comunicativa, organizada, pontual, com ótimo relacionamento interpessoal, capaz de trabalhar em equipe e comprometida com o trabalho.

Disponibilidade para trabalho híbrido - on-line e presencial.

### EXPERIÊNCIA PROFISSIONAL

- 2021 a 2024 Colégio Dom Bosco Canaã dos Carajás Turmas 1º Ano Fund I e Educação infantil Jardim II.
- 2018 a 2020 Colégio Dom Bosco Parauapebas Turmas
  1º Ano matutino e vespertino.
- 2004 a 2017 Escola Municipal Joana Rodrigues de Freitas
  Niquelândia Goiás.

## QUALIFICAÇÕES

- Estratégias de Ensino Aprendizagem Período Outubro 2008
- Fundamentos da Alfabetização Período Outubro 2008
- Reflexões sobre o fazer Pedagógico Dezembro 2008
- Psicologia para quem Ensina Período Dezembro de 2008
- Atividades de Extensão "Oficinas de Fundamentos Pedagógicos "Módulo I – Período 2009 á 2010
- Atividades de Extensão "Oficinas de Fundamentos Pedagógicos "Módulo II – Período 2010 á 2011
- Atividades de Extensão Oficinas de Fundamentos Pedagógicos Módulo III – Período 2011 á 2012
- Atividades de Socialização dos Trabalhos de Conclusão dos Graduados de Geografia, História e Pedagogia – Período
   2012
- Educação Infantil no Brasil e o Ensino da Matemática no Decorrer do Tempo – Período 2012
- Atividades de Extensão "Oficinas de Fundamentos Pedagógicos "Módulo I – Período 2012
- PNAIC Pacto Nacional pela Alfabetização na Idade Certa Período 2012 a 2014.